【裁判字號】    92,上訴,649
【裁判日期】    920130
【裁判案由】    違反槍砲彈藥刀械管制條例
【裁判全文】
臺灣高等法院臺中分院刑事判決                    九十二年度上訴字第六四九號
    上  訴  人
    即  被  告  甲○○
右上訴人因違反槍砲彈藥刀械管制條例案件，不服臺灣彰化地方法院中華民國九十二
年一月三十日第一審判決（民國九十一年度訴字第一二五六號，起訴案號：臺灣彰化
地方法院檢察署民國九十一年度偵字第三五六七號），提起上訴，本院判決如左：
    主      文
上訴駁回。
    事實及理由
一、本案經本院審理結果，認第一審判決認事用法及量刑均無不當，應予維持，並引
    用第一審判決書記載之事實、證據及理由（如附件）。
二、上訴人即被告甲○○在本院未提出其他有利之證據及辯解，其上訴無理由，應予
    駁回。
據上論結，應依刑事訴訟法第三百六十八條、第三百七十三條，判決如主文。
本案經檢察官乙○○到庭執行職務。
中      華      民      國      九十二     年     四      月   二十九   日
                                臺灣高等法院臺中分院刑事第五庭
                                      審判長法  官  袁  從  楨
                                            法  官  郭  同  奇
                                            法  官  胡  森  田
右正本證明與原本無異。
如不服本判決應於收受送達後十日內向本院提出上訴書狀，其未敘述上訴之理由者並
得於提起上訴後十日內向本院補提理由書（均須按他造當事人之人數附繕本）。
                                            書記官  林  振  甫
中      華      民      國      九十二     年     四      月   二十九   日
                                                                        Ｒ
臺灣彰化地方法院刑事判決                        九十一年度訴字第一二五六號
    公  訴  人  臺灣彰化地方法院檢察署檢察官
    被      告  甲○○  男  三十二歲（民國○○○年○月○○○日生）業工
                        住彰化縣彰化市○○○路一０八巷二十弄十六號四樓
                        居彰化縣員林鎮○○里○○街三七巷廿號
                        身分證統一編號：Ｚ000000000號
    指定辯護人  本院公設辯護人陳志忠
右列被告因違反槍砲彈藥刀械管制條例案件，經檢察官提起公訴 (九十一年度偵字第
三五六七號)，本院判決如左：
    主  文
甲○○未經許可，持有可發射金屬具有殺傷力之槍枝，處有期徒刑壹年貳月，併科罰
金新台幣參萬元，罰金如易服勞役，以新台幣玖佰元（即銀元參佰元）折算壹日。
扣案之玩具空氣長槍壹枝（槍枝管制編號0000000000號，附槍機壹枝、二
氧化碳鋼瓶參支、紅外線瞄準器壹個）沒收。
    事  實
一、甲○○明知未經許可，不得持有具傷殺力之槍枝，仍於民國九十一年六月一日下
    午六時許，在彰化縣員林鎮○○路「金三角」玩具店，以新台幣（下同）一萬元
    之價格，購得具殺傷力玩具空氣長槍一枝（槍枝管制編號0000000000
    號，附槍機一枝、紅外線瞄準器一個、二氧化碳鋼瓶三支，起訴書漏載槍機一枝
    ）、照明燈一個及可供上述長槍發射用之小鋼珠一包，其即未經許可而持有上開
    玩具空氣長槍，並藏放於其上開住處內。嗣於翌（即同年、月二日）晚上十時五
    十分許，與不知情之楊棶旺、陳信州、劉文淵，在彰化縣大村鄉加錫村加錫三巷
    產業道路旁，持該枝空氣長槍射殺斑鳩時，為警當場查獲，並扣得該具殺傷力之
    玩具空氣長槍一枝（附槍機一枝、紅外線瞄準器一個、二氧化碳鋼瓶三支）、照
    明燈一個及供上述長槍用小鋼珠一包。
二、案經彰化縣警察局員林分局報請臺灣彰化地方法院檢察署檢察官偵查起訴。
    理  由
一、本件訊之被告甲○○對其上揭違反槍砲彈藥刀械管制條例之犯罪事實，坦白承認
    ，核與證人楊棶旺、陳信州、劉文淵於警訊中證述之情節大致相符，並有前述空
    氣長槍一枝（附槍機、瞄準器、鋼瓶）、照明燈、小鋼珠等物扣案可相佐證；而
    該扣案玩具空氣長槍等物經送請內政部警政署刑事警察局鑑定後，依該局九十一
    年七月二十三日刑鑑字第○九一○一四二二二三號鑑驗通知書鑑定結論所示，該
    槍係以扣案之二氧化碳鋼瓶為發射動力，機械性能良好，經實際試附測得之單位
    面積動能達二十二．七八焦耳／平方公分，足以穿入人體皮肉層，而槍機則是使
    該槍使用等語，且被告確已持該槍射得斑鳩二隻，亦足證其確知該槍具有殺傷力
    無誤。是被告甲○○違反槍砲彈藥刀械管制條例之犯行已堪認定，應依法予以論
    科。
二、核被告甲○○所為，係犯槍砲彈藥刀械管制條例第十一條第四項之未經許可持有
    可發射金屬具有殺傷力之槍枝罪。起訴書犯罪事實及理由欄第一段，均明載被告
    係持有扣案之玩具空氣長槍，惟起訴法條卻引用同條例第十條第四項之持有改造
    模型槍，顯為誤引，應予更正，並依起訴法條為被告指定公設辯護人為其辯護。
    爰審酌被告犯罪之動機、目的、方法、手段，其前有多項犯罪記錄，且目前仍有
    案尚在審理中，卻不知警惕，貿然買得具殺傷力之玩具槍，鳩集友人在深夜射殺
    動物玩樂，顯有可議，雖其所生危害有限，然其行為對社會治安仍具有潛在之危
    險性，及其犯後業已坦認犯行等一切情狀，量處如主文所示之刑，罰金部分，並
    諭知易服勞役之折算標準，以示懲警。所扣案之玩具空氣長槍一枝（附槍機一枝
    、紅外線瞄準器一個、二氧化碳鋼瓶三支）係違禁物，應併依法宣告沒收之；至
    照明燈一個、小鋼珠一包，非屬違禁物，又非與該槍密不可分，爰不併予宣告沒
    收。
三、據上論斷，應依刑事訴訟法第二百九十九條第一項前段、槍砲彈藥刀械管制條例
    第十一條第四項、刑法第十一條前段、第四十二條第二項前段、第三十八條第一
    項第一款、罰金罰鍰提高標準條例第二條、現行法規所定貨幣單位折算新台幣條
    例第二條，判決如主文。
本案經檢察官吳怡盈到庭執行職務。
中    華    民    國    九十二      年      一      月 三十        日
                                臺灣彰化地方法院刑事第一庭
                                    法      官  葛  永  輝
右正本證明與原本無異。
如不服本判決，應於判決送達後十日內向本院提出上訴狀( 須附繕本 )。
                                    法院書記官  施  惠  卿
中    華    民    國    九十二      年      二      月        六        日
槍砲彈藥刀械管制條例第十一條第四項：
未經許可，持有、寄藏或意圖販賣而陳列第一項所列槍砲者，處一年以上七年以下有
期徒刑，併科新臺幣七百萬元以下罰金。


司法院資訊處製作；財團法人民間司法改革基金會備份。
